【裁判字號】    90,訴,1981
【裁判日期】    900821
【裁判案由】    給付貨款
【裁判全文】
臺灣臺中地方法院民事判決  九十年度訴字第一九八一號
    原      告  光照金屬股份有限公司
    法定代理人  丙○○
    法定代理人  乙○○
    訴訟代理人  甲○○
右當事人間請求給付承攬報酬事件，本院判決如左：
    主      文
被告應給付原告新臺幣捌拾伍萬捌仟柒佰陸拾玖元，及自民國九十年七月十二日起至
清償日止，按週年利率百分之五計算之利息。
訴訟費用由被告負擔。
本判決於原告以新臺幣貳拾捌萬柒仟元為被告供擔保後，得假執行。但被告如於假執
行程序實施前，以新臺幣捌拾伍萬捌仟柒佰陸拾玖元為原告預供擔保，得免為假執行
。
    事    實
甲、原告方面：
  一、聲明：除假執行供擔保金額外，如主文所示。
  二、陳述：被告自民國九十年一月間起，即陸續將五金貨品交由原告電鍍加工，
      其加工報酬按月計算，九十年一月共新臺幣（下同）六萬五千四百五十七元，
      二月為二十九萬九千四百八十七元、三月為四十四萬一千八百三十二元、四月
      為四萬零三百九十七元、五月為一萬一千五百九十六元，加工報酬合計為八十
      五萬八千七百六十九元，原告完成加工後，即交付被告收受，詎被告迄未給付
      前開報酬，經原告催討，被告置之不理，爰本於承攬之法律關係，請求被告給
      付報酬八十五萬八千七百六十九元，及自起訴狀繕本送達翌日即九十年七月十
      二日起算之法定遲延利息。
  三、證據：提出出貨單四十三張、統一發票二張及應收明細表五紙（均影本）。
乙、被告方面：
  一、聲明：駁回原告之訴及假執行之聲請，如受不利判決，願供擔保，請准宣告免
      為假執行。
  二、陳述：對於原告承攬被告所有五金貨品之電鍍加工工作，及有八十五萬八千七
      百六十九元之加工報酬迄未給付之事實均不爭執，惟因被告公司自九十年一月
      起即經營不善，終致倒閉，雖曾於九十年五月三十日召開債權人會議，惟原告
      不同意和解條件，故現無力償還。
    理      由
一、本件原告主張其自九十年一月間起，即陸續承攬被告所有五金貨品之電鍍加工工
    作，其加工報酬按月計算，九十年一月為六萬五千四百五十七元，二月為二十九
    萬九千四百八十七元、三月為四十四萬一千八百三十二元、四月為四萬零三百九
    十七元、五月為一萬一千五百九十六元，加工報酬合計為八十五萬八千七百六十
    九元，其於工作完成後，即交付被告收受，惟被告迄未給付報酬之事實，業據其
    提出與所述情形相符之出貨單四十三張、統一發票二張及應收明細表五紙為證，
    且為被告不爭執，堪信原告主張為真實。
二、被告雖辯稱：伊無力清償云云。惟按有無資力償還，乃係執行問題，不得據為不
    負履行義務之抗辯，最高法院十九年度上字第一七三三號判例意旨可資參照。被
    告據此抗辯，尚不足解免其應負給付報酬之義務。
三、按稱承攬者，謂當事人約定，一方為他方完成一定之工作，他方俟工作完成，給
    付報酬之契約。又報酬應於工作交付時給付之，無須交付者，應於工作完成時給
    付之。工作係分部交付，而報酬係就各部分定之者，應於每部分交付時，給付該
    部分之報酬，民法第四百九十條第一項、第五百零五條分別定有明文。本件原告
    承攬被告所有五金貨品之電鍍加工工作既已完成並交付被告，則被告即應依約給
    付報酬，從而，原告依承攬之法律關係，請求被告給付本件報酬八十五萬八千七
    百六十九元，及自起訴狀繕本送達翌日即九十年七月十二日起至清償日止，按週
    年利率百分之五計算之利息，為有理由，應予准許。
四、兩造均陳明願供擔保，以代釋明，聲請宣告假執行或免為假執行，核均無不合，
    爰分別酌定相當擔保金額，併准許之。
五、據上論結，原告之訴為有理由，依民事訴訟法第七十八條、第三百九十條第二項
    、第三百九十二條，判決如主文。
中      華      民      國    九十      年      八      月    二十一    日
                                    臺灣臺中地方法院民事第三庭
~B法      官  楊國精
右為正本係照原本作成
如對本判決上訴，須於判決送達後二十日內，向本院提出上訴狀，同時表明上訴理由
。
中      華      民      國    九十      年      八      月    二十一    日
~B法院書記官


司法院資訊處製作；財團法人民間司法改革基金會備份。
